# 重组的合并处理

提问人：zd241 时间：2020-10-09 11:33:08
背景 1 ：母公司A、股东B1、股东B2共同发起设立江苏公司（注册资本 4000 万元，持股比例分别是60%、35%、5%）；母公司A、江苏公司、股东B2发起设立南京公司（注册资本 2000 万元，持股比例30%、40%、30%）。重组前，南京公司由江苏公司并表，江苏公司由母公司A并表。现进行股权重组，母公司A和股东B2以南京公司的股权和现金对江苏公司增资。重组完成后：南京公司变成为江苏公司的全资子公司，母公司A、股东B1、股东B2对江苏公司的持股比例变成为60%、15%、25%。
背景 2 ：重组基准日，江苏公司账面价值4010.36万元，评估价值5028.35万元，南京公司账面价值 3733 万元，评估价值 3877 万元。
关于该事项对母公司A合并报表的影响，我有些想不明白了。是在合并完成时点，调整资本公积和少数股东权益么？金额如何算呢？谢谢陈老师。

回答人：chenyiwei
在母公司A的合并报表层面，该事项相当于收购少数股东（B2）所持的子公司（南京公司）股权，故按权益性交易原则处理，调整资本公积和少数股东权益。
在重组完成日，应重新计算少数股东（B1、B2）在江苏公司（合并报表口径）中所占的权益，与重组前江苏公司、南京公司在A的合并报表层面所显示的少数股东权益相比较，按两者之间的差额调整母公司A合并报表层面的少数股东权益和资本公积（一增一减）。